臺灣嘉義地方法院刑事判決
111年度交訴字第6號
公  訴  人  臺灣嘉義地方檢察署檢察官
被      告  王勝宏


上列被告因公共危險案件，經檢察官提起公訴（110年度撤緩偵
字第34號），被告於準備程序就被訴事實為有罪之陳述，本院合
議庭裁定由受命法官獨任進行簡式審判程序，判決如下：
    主  文
甲○○犯駕駛動力交通工具發生交通事故致人傷害逃逸罪，處有期
徒刑陸月，如易科罰金，以新臺幣壹仟元折算壹日。
    犯 罪 事 實
一、甲○○於民國109年4月1日19時許，騎乘車牌號碼000-0000號
    普通重型機車，沿嘉義縣太保市麻寮里北港路2段由西往東
    方向行駛；乙○○則騎乘車牌號碼000-0000號普通重型機車在
    甲○○後方，甲○○明知駕駛人應注意車前狀況及兩車並行之間
    隔，並隨時採取必要之安全措施，不得在道路上蛇行，或以
    其他危險方式駕車，而依當時天候晴、夜間有照明、路面乾
    燥無缺陷、無障礙物且視距良好，無不能注意之情形，於行
    經北港路2段與中山路2段交岔路口處突然往右切，乙○○見狀
    閃煞不及，兩車發生擦撞均人車倒地，致乙○○受有肢體及臀
    部多處挫擦傷之傷害（過失傷害部分未據告訴）；詎甲○○於
    肇事後，已見乙○○人、車倒地，知悉乙○○可能因此交通事故
    受傷，竟未採取救護或其他必要措施，逕自騎車逃離現場。
    嗣經警據報到場處理，循線查悉上情。
二、案經嘉義縣警察局水上分局報告臺灣嘉義地方檢察署檢察官
    偵查起訴。 
    理  由
一、本案被告所犯，並非死刑、無期徒刑、最輕本刑為3年以上
    有期徒刑之罪，或高等法院管轄第一審之案件，被告於準備
    程序中，就被訴事實為有罪之陳述，經受命法官告知簡式審
    判程序之旨，並聽取公訴人、被告之意見後，本院合議庭認
    適宜進行簡式審判程序，爰依刑事訴訟法第273條之1第1項
    規定，裁定由受命法官獨任進行簡式審判程序。依刑事訴訟
    法第273條之2及第159條第2項之規定，本案不適用同法第15
    9條第1項傳聞法則有關限制證據能力之相關規定，亦不受同
    法第161條之2、第161條之3、第163條之1及第164條至170條
    規定之限制，合先敘明。
二、上揭犯罪事實，業據被告於警詢、偵訊及本院準備程序、審
    理時坦承不諱（警卷第2-7頁、偵字卷第9頁正、反面、交訴
    卷第32、45頁），核與證人乙○○之證述相符(警卷第8-12、2
    3-24頁)，並有高雄醫學大學附設中和紀念醫院診斷證明書
    、道路交通事故現場圖、道路交通事故調查報告表、車輛詳
    細資料報表、證號查詢機車駕駛人、行車紀錄器錄影光碟各
    1件、路口監視器及行車紀錄器錄影翻拍照片3張、車損及現
    場照片11張附卷供參(警卷第14-16、19-22、25-30、34-35
    頁及證物袋)），被告上開任意性自白核與事實相符，應堪
    採信。本案事證明確，被告之犯行堪可認定，應依法論科。
三、論罪科刑：
　㈠被告行為後，刑法第185條之4業於110年5月28日修正公布，
    並於110年5月30日生效施行。修正前刑法第185條之4規定：
    「駕駛動力交通工具肇事，致人死傷而逃逸者，處1年以上7
    年以下有期徒刑」；修正後刑法第185條之4第1項規定：「
    駕駛動力交通工具發生交通事故，致人傷害而逃逸者，處6
    月以上5年以下有期徒刑；致人於死或重傷而逃逸者，處1年
    以上7年以下有期徒刑」，經比較新舊法結果，修正後刑法
    第185條之4第1項前段之規定將法定刑由「1年以上7年以下
    有期徒刑」降低為「6月以上5年以下有期徒刑」，以修正後
    之規定對被告較為有利，依刑法第2條第1項但書之規定，應
    適用修正後刑法第185條之4第1項前段之規定處斷。　
　㈡核被告所為，係犯修正後刑法第185條之4第1項前段之駕駛動
    力交通工具發生交通事故致人傷害逃逸罪。
  ㈢爰以行為人之責任為基礎，審酌被告因過失肇事造成乙○○受
    傷，竟未採取必要措施，逕自騎乘機車離去，對乙○○之身體
    及生命安全造成潛在威脅，損害公共交通安全秩序，增加被
    害人追究責任之困難，所為不該，惟念及被告犯後坦承犯行
    ，態度尚稱良好，兼衡被告於本院審理時自承高中肄業之智
    識程度、離婚、有2名未成年子女、目前從事汙水處理、月
    薪約新臺幣2萬餘元，因工作在外與同事同住之生活狀況（
    交訴卷第47頁)等一切情狀，量處如主文所示之刑，並諭知
    易科罰金之折算標準，以示懲儆。　　
據上論斷，應依刑事訴訟法第273條之1第1項、第299條第1項前
段（依刑事裁判精簡原則，僅記載程序法條文），判決如主文。
本案經檢察官王輝興提起公訴，檢察官徐鈺婷到庭執行職務。
中　　華　　民　　國　　111 　年　　3 　　月　　31　　日
                  刑事第六庭    法　官　林富郎
以上正本證明與原本無異。
如不服本判決應於收受判決後20日內向本院提出上訴書狀，並應
敘述具體理由；其未敘述上訴理由者，應於上訴期間屆滿後20日
內向本院補提理由書（均須附繕本）「切勿逕送上級法院」。告
訴人或被害人如對於本判決不服者，應具備理由請求檢察官上訴
，其上訴期間之計算係以檢察官收受判決正本之日期為準。
中　　華　　民　　國　　111 　年　　3 　　月　　31　　日
                                書記官　陳雪鈴
【附錄本案論罪科刑法條】
中華民國刑法第185條之4(110年5月28日修正)
駕駛動力交通工具發生交通事故，致人傷害而逃逸者，處6月以
上5年以下有期徒刑；致人於死或重傷而逃逸者，處1年以上7年
以下有期徒刑。
犯前項之罪，駕駛人於發生交通事故致人死傷係無過失者，減輕
或免除其刑。